臺灣高雄地方法院刑事判決　　　　　　　　　　　　　九十一年度交訴字第二三號
　　公　訴　人　臺灣高雄地方法院檢察署檢察官
　　被　　　告　甲○○
右列被告因公共危險等案件，經檢察官提起公訴（九十年度偵字第二三○二八號），
本院判決如左：
    主  文
甲○○服用酒類，不能安全駕駛動力交通工具而駕駛，處有期徒刑貳月；又駕駛動力
交通工具肇事，致人受傷而逃逸，處有期徒刑柒月。應執行有期徒刑捌月，緩刑參年
。
被訴過失傷害部分不受理。
    事  實
一、甲○○明知飲酒後會導致無法安全駕駛汽車，竟於民國九十年十二月四日晚間七
    時許，在高雄縣鳳山市○○○路五七七巷十一之一號住處與友人一同飲酒，其在
    服用酒類後其吐氣所含酒精濃度已達不能安全駕駛動力交通工具之狀況下（於翌
    日凌晨零時二十九分許，經警查獲後測得吐氣所含酒精濃度高達○˙七九毫克）
    ，仍駕駛其妻徐鳳英所有車牌號碼七Ｍ─二二八六號自用小客車，於同日晚間九
    時十五分許，沿高雄縣鳥松鄉○○村○○路由仁美往大樹鄉方向行駛欲至高雄縣
    大樹鄉找友人，途經該路往大樹鄉○○路段時，因酒後操控能力遲緩，且未注意
    車前狀況，即貿然加速行駛，致駕駛之自小客車撞及同向由乙○○所騎乘車牌號
    碼ＸＳＲ─二五七號之重型機車，致使乙○○人車倒地，因而受有頭部鈍挫傷、
    頭皮下血腫之傷害（過失傷害部份業經乙○○撤回告訴，詳如後述），甲○○於
    肇事致人受傷，竟未停車察看，隨即駕車逃逸。嗣經警根據目擊者丙○○提供肇
    事車牌號碼，始循線查獲甲○○及其所駕駛之自小客車，並於九十年十二月五日
    凌晨零時二十九分許對甲○○測得其呼氣所酒精濃度達每公升○˙七九毫克，而
    查知上情。
二、案經乙○○訴由高雄縣警察局仁武分局報告臺灣高雄地方法院檢察署檢察官偵查
    起訴。
    理  由
壹、有罪部分：
  一、右揭事實，業被告甲○○於本院審理時坦承不諱，核與告訴人乙○○於警訊、
      偵查中所述之情節相符，並據證人丙○○於警訊、偵查中證述屬實，復有酒精
      濃度測試表、刑法第一百八十五條之三案件測試觀察紀錄表、高雄縣警察局舉
      發違反道路交通管理事件通知單、道路交通事故調查報告表、車籍作業系統查
      詢認可資料各一紙及照片九張附卷可稽，被告自白核與事實相符。又按刑法第
      一百八十五條之三規定所謂「不能安全駕駛」，乃抽象危險犯，並不以發生具
      體危險為必要，對於呼氣酒精濃度已達每公升○．五五毫克（○．五五ＭＧ＼
      Ｌ）以上，肇事率為一般正常人之十倍，認為已達不能安全駕車之標準，此業
      經法務部八十八年五月十八日以法八八檢字第○○一六六九號函告週知，應為
      絕對不能安全駕駛動力交通工具。又按當人飲酒後，若以呼氣酒精濃度測試器
      測得之呼氣濃度達到每公升○．五毫克時，反應較慢，感覺減低，將影響駕駛
      ；達到每公升○．七五毫克時，思考與個性行為均會改變；達到每公升一．○
      毫克時，步態不穩，噁心嘔吐，精神混惑不清晰；達到每公升一．五毫克時，
      說話不清楚，感覺喪失，視力模糊；達到每公升二．○毫克時，體溫與血糖均
      降低，肌肉控制差，甚至會導致癲癇發作；達到每公升三．五毫克時，則已經
      神智不清，反射減低，甚至呼吸抑制，業據行政院國軍退除役官兵輔導委員會
      臺北榮民總醫院以民國八十八年八月五日（八八）北總內字第二六八六八號函
      示明確。而本件被告為警查獲時其吐氣所含酒精濃度已達每公升○．七九毫克
      ，顯高於前揭標準值甚多，其發生肇事之危險性，亦高出一般人，依前揭說明
      ，被告顯已因飲酒而不能安全駕駛動力交通工具無疑。本件事證明確，被告犯
      行洵堪認定。
  二、核被告甲○○所為，係犯刑法第一百八十五條之三之服用酒類不能安全駕駛動
      力交通工具而駕駛罪及同法第一百八十五條之四之駕駛動力交通工具肇事致人
      受傷而逃逸罪。被告所犯上開二罪名間，犯意各別，行為互殊，犯罪構成要件
      不同，應予分論併罰。爰審酌被告明知酒後精神已達混惑不清晰之狀態，而發
      生道路交通事故之機率，較未飲酒者為高，仍駕駛車輛，不啻對他人已產生立
      即侵害之高度危險性，亦自陷於危險狀態中，且嚴重侵害道路交通往來安全，
      復因違反道路交通安全規則而肇事，造成被害人之身體健康受有損害，且於肇
      事後逃逸，惡性非輕，惟念其犯後坦承犯行，且與告訴人達成和解，有和解書
      一紙在卷可憑，告訴人亦願意諒解被告等一切情狀，分別量處如主文所示之刑
      ，並定其應執行之刑，以資懲儆。又被告前未曾受有期徒刑以上之宣告，有臺
  灣高雄地方法院檢察署刑案資料查註紀錄表及臺灣高等法院被告全國前案紀錄
      表各一份在卷可參，其因一時失慮，致罹刑章，且事後已坦承犯行，深具悔意
      ，亦與告訴人達成和解，已如前述，經此偵、審程序及科刑判決之教訓後，當
      知警惕，而無再犯之虞，本院認前開對其所宣告之刑，以暫不執行為適當，爰
      併予宣告緩刑三年，以啟自新。
貳、公訴不受理部分：
  一、公訴意旨另以：被告甲○○明知飲酒後會導致無法安全駕駛汽車（酒精濃度測
      試每公升○˙七九毫克），仍於九十年十二月四日晚間九時十五分許，駕駛車
      牌號碼七Ｍ─二二八六號自用小客車（車主為其妻徐鳳英），沿高雄縣鳥松鄉
      ○○村○○路由仁美往大樹方向行駛，途經上述路口，理因注意車前狀況，竟
      疏於注意，即貿然加速行駛，追撞前車由告訴人乙○○所騎乘車牌號碼ＸＳＲ
      ─二五七號之重型機車，致使乙○○人車倒地，因而受有頭部鈍挫傷、頭皮下
      血腫之傷害，因認被告涉有刑法第二百八十四條第一項前段之過失傷害罪嫌等
      語。
  二、按告訴乃論之罪，告訴人於第一審辯論終結前，得撤回其告訴；又告訴經撤回
      者，法院應諭知不受理之判決，刑事訴訟法第二百三十八條第一項及第三百零
      三條第三款定有明文。
  三、本件被告甲○○因過失傷害案件，經檢察官提起公訴，認被告係犯刑法第二百
      八十四條第一項前段之過失傷害罪，依同法第二百八十七條前段之規定須告訴
      乃論。茲據告訴人乙○○於本院九十一年四月三十日審理時，以言詞聲明撤回
      告訴，有本院九十一年四月三十日審判筆錄及和解書各一份附卷可稽，揆諸前
      開說明，應為諭知不受理之判決。
據上論斷，應依刑事訴訟法第二百九十九條第一項前段、第三百零三條第三款，刑法
第一百八十五條之三、第一百八十五條之四、第五十一條第五款、第七十四條第一款
，判決如主文。
中      華      民      國    九十一    年      五      月     十四     日
                                    臺灣高雄地方法院交通法庭
                                        法  官    陳玉聰
右正本證明與原本無異。
如不服本判決，應於判決送達後十日內，向本院提出上訴狀。
                                        書記官    鄭淑臻
中    華    民    國      九十一      年      五      月       十四     日
附錄本判決論罪科刑法條全文：
刑法第一百八十五條之三
服用毒品，麻醉藥品、酒類或其他相類之物，不能安全駕駛動力交通工具而駕駛者，
處一年以下有期徒刑、拘役或三萬元以下罰金。
第一百八十五條之四
駕駛動力交通工具肇事，致人死傷而逃逸者，處六月以上五年以下有期徒刑。
